臺灣臺北地方法院刑事判決　　　　　　　95年度訴字第1484號
公　訴　人　臺灣臺北地方法院檢察署檢察官
被　　　告　乙○○
　　　　　　丙○○
　　　　　　甲○○
　　　　　　　　　　(現於泰源技能訓練所執行保安處分)
　　　　　　戊○○
　　　　　　　　　　(現另案於臺灣新竹監獄執行中)
　　　　　　丁○○
　　　　　　　　　　(現另案於臺灣臺北監獄執行中)
前列五人共同
公設辯護人　本院公設辯護人　 沈芳萍
上列被告等人因偽造文書等案件，經檢察官提起公訴 (九十四年
度偵字第四五０九號)，嗣因被告等人就被訴事實為有罪之陳述
，經公訴人聲請於審判外進行協商程序，本院合議庭予以同意，
並裁定由受命法官獨任進行協商程序，茲判決如下：
    主  文
乙○○共同行使偽造之私文書，足以生損害於他人，處有期徒刑
陸月，如易科罰金，以銀元參佰元(即新臺幣玖佰元)折算壹日。
丙○○共同行使偽造之私文書，足以生損害於他人，處有期徒刑
伍月，如易科罰金，以銀元參佰元 (即新臺幣玖佰元)折算壹日
。
甲○○共同行使偽造之私文書，足以生損害於他人，處有期徒
刑陸月，如易科罰金，以銀元參佰元 (即新臺幣玖佰元)折算壹
日。
戊○○共同行使偽造之私文書，足以生損害於他人，處有期徒刑
伍月，如易科罰金，以銀元參佰元 (即新臺幣玖佰元)折算壹日
。
丁○○共同行使偽造之私文書，足以生損害於他人，累犯，處有
期徒刑柒月。
    事  實
一、被告乙○○、丙○○、甲○○、戊○○、丁○○等人之犯罪
    事實、證據並所犯法條均如附件起訴書所載，並補充如下：
(一)被告乙○○、丙○○、甲○○、戊○○、雖有前案紀錄，惟
    於本案行為時，未構成累犯。
(二)被告丁○○有恐嚇、搶奪、違反懲治盜匪條例、違反肅清煙
    毒條例等前案紀錄，民國八十一年間因違反肅清煙毒條例案
    件，經本院以八十一年度訴字第一七七七號判處有期刑四年
    六月，於八十三年九月十八日假釋，嗣前開假釋期間再犯恐
    嚇取財之罪，經法院判處有期徒刑九月，另於八十四年間因
    違反肅清煙毒條例案件，經法院判處三年四月，上開二罪應
    執行有期徒刑三年八月確定，前開假釋經撤銷，應再執行殘
    刑二年五月一日，八十七年十二月一日再經假釋，嗣八十八
    年間再犯恐嚇罪，經法院判處有期徒刑三月，前開假釋再經
    撤銷，於八十九年八月三十日入獄執行，應執行殘刑二年九
    月十二日，於九十二年八月十七日縮刑期滿執行完畢 (係屬
    累犯）。九十四年間因違反毒品危害防制條例案件，經法院
    判處有期徒刑六月，九十五年間因妨害風化案件，經法院判
    處有期徒刑四月，現正執行中。
(三)被告乙○○持以行使之華盈國際有限公司服務證明書上之公
    司印文及負責人印文、所得扣繳憑單暨免扣繳單上之公司及
    負責人印文；被告丙○○持以行使之來門實業有限公司在職
    證明書上之公司印文及負責人印文；被告甲○○持以行使之
    永坤宸科技股份有限公司在職證明書上之公司及負責人印文
    ；被告戊○○及丁○○所持以行使之元德國際有限公司員工
    在職證明書上之公司及負責人印文，均不能證明係屬偽造，
    此部分爰均不為沒收之諭知。其餘，被告乙○○等人持以行
    使之偽造文書均已交付予富邦銀行審核，非屬其等所有，均
    不另為沒收之諭知。
二、本件經檢察官與被告乙○○、丙○○、甲○○、戊○○、丁○○等人於審判外達成協商之合意且被告乙○○、丙○○、
    甲○○、戊○○、丁○○等人已認罪，其合意內容為：
(一)被告黃啟超願受科刑範圍為有期徒刑六月，得易科罰金。
(二)被告丙○○願受科刑範圍為有期徒刑五月，得易科罰金。
(三)被告甲○○願受科刑範圍為有期徒刑六月，得易科罰金。
(四)被告戊○○願受科刑範圍為有期徒刑五月，得易科罰金。
(五)被告丁○○願受科刑範圍為有期徒刑七月。
(六)告訴人臺北富邦商業銀行股份有限公司之代理人亦當庭表示
    告訴人對於檢察官與被告乙○○、丙○○、甲○○、戊○○
    、丁○○等人協商之刑度無意見。
(七)經查，上開協商合意並無刑事訴訟法第四百五十五條之四
     第一項所列情形之一，檢察官聲請改依協商程序而為判決
     ，本院爰不經言詞辯論，於協商合意範圍內為協商判決，
     合予敘明。
三、應適用之法條：
    刑事訴訟法第四百五十五條之四第二項、第四百五十五條之
    八，刑法第二條第一項前段、刑法第二十八條、第二百十六
    條、第二百十條、第二百十二條、第三百三十九條第一項、
    第四十七條、修正前刑法第五十五條、第四十一條第一項、
    修正前罰金罰鍰提高標準條例第二條、現行法規所定貨幣單
    位折算新臺幣條例第二條、刑法施行法第一條之一。
四、本判決除有刑事訴訟法第四百五十五條之四第一項第一款、
    第二款、第四款、第六款、第七款所定情形之一，或違反同
    條第二項規定者外，不得上訴。
五、本案經檢察官郭瑜芳到庭執行職務。
六、如不服本件判決，得自收受判決送達之日起十日內，向本院
    提出上訴書狀，上訴於第二審法院。
中    華    民    國  九十六   年   四   月  十七   日
                          刑事第九庭  法  官  蘇素娥
上正本證明與原本無異。
如不服本判決，應於判決送達後10日內向本院提出上訴狀 (應抄
附繕本)。
                                      書記官  林妙穗
中　　華　　民　　國　九十六 　年　 四　 月　十八　 日
中華民國刑法第210條
（偽造變造私文書罪）
偽造、變造私文書，足以生損害於公眾或他人者，處 5 年以下有
期徒刑。
中華民國刑法第211條
（偽造變造公文書罪）
偽造、變造公文書，足以生損害於公眾或他人者，處 1 年以上 7
年以下有期徒刑。
中華民國刑法第212條
（偽造變造特種文書罪）
偽造、變造護照、旅券、免許證、特許證及關於品行、能力服務
或其他相類之證書、介紹書，足以生損害於公眾或他人者，處1
年以下有期徒刑、拘役或3百元以下罰金。
中華民國刑法第216條
（行使偽造變造或登載不實之文書罪）
行使第 210 條至第 215 條之文書者，依偽造、變造文書或登載
不實事項或使登載不實事項之規定處斷。
中華民國刑法第339條
（普通詐欺罪）
意圖為自己或第三人不法之所有，以詐術使人將本人或第三人之
物交付者，處5年以下有期徒刑、拘役或科或併科1千元以下罰金
。
以前項方法得財產上不法之利益或使第三人得之者，亦同。
前二項之未遂犯罰之。
